臺灣臺南地方法院刑事裁定　　　　　　100年度聲判字第28號
聲　請　人
即　告訴人　陳冊
代　理　人　林聯輝律師
被　　　告　黃春香
上列聲請人因告訴被告過失傷害案件，不服臺灣高等法院臺南分
院檢察署檢察長駁回再議之處分（100年度上聲議字第897號），
聲請交付審判，本院裁定如下：
    主  文
聲請駁回。
    理  由
一、按告訴人不服上級法院檢察署檢察長或檢察總長認再議為無
    理由而駁回之處分者，得於接受處分書後10日內委任律師提
    出理由狀，向該管第一審法院聲請交付審判。法院認為交付
    審判之聲請不合法或無理由者，應駁回之。刑事訴訟法第25
    8條之1、第258條之3第2項前段，分別定有明文。
二、本件聲請人即告訴人陳冊以被告黃春香涉犯刑法第284條第1
    項過失傷害罪嫌，向臺灣臺南地方法院檢察署檢察官提出告
    訴，經該署檢察官偵查後，認為被告犯罪嫌疑不足，依刑事
    訴訟法第252條第10款，於民國100年6月27日以100年度偵字
    第7815號為不起訴處分，聲請人不服，聲請再議，經臺灣高
    等法院臺南分院檢察署檢察長以再議無理由，於100年8月3
    日以100年度上聲議字第897號處分書駁回再議之聲請，該再
    議駁回不起訴處分書於100年8月8日送達予聲請人本人收受
    等情，業經本院調取臺灣臺南地方法院檢察署100年度偵字
    第7815號卷查明屬實，並有上開案件不起訴處分書附卷可稽
    。是聲請人於同年8月18日向本院聲請交付審判，於法尚無
    不合。
三、聲請交付審判意旨略以：
  （一）被告黃春香於99年9月17日凌晨，受告訴人陳冊之建議
        ，至臺南市○○街○段21號1樓搬運他人棄置之床組，嗣
        於同日0時30分許，被告與告訴人將床組搬至臺南市○
        區○○路11號前，告訴人協助被告搬運床組下車時，被
        告應注意解開固定床組之繩索時，床組可能會因瞬間無
        緊縛之力而衝撞落下，而依當時客觀並無不能注意之情
        形，竟疏未注意，貿然解開固定床組之繩索，致床頭衝
        撞協同搬運之告訴人之胸部，使其受有前胸鈍挫傷之傷
        害。
  （二）告訴人曾提出永和醫院、朱讚騫外科診所（聲請書誤載
        為朱鑽賽醫院）之診斷書，及證人魏純美之證言，均足
        以證明告訴人因被告之過失受有前揭傷害，證據應屬一
        致，自可採信。爰檢察官竟憑空論斷上開證據不一，或
        聽聞而來云云，而與否定，殊違採證法則。如蒙法院予
        以審理，詳細核對告訴人提出之證據，定能判處被告罪
        刑。
四、按91年2月8日修正公布之刑事訴訟法，新增第258條之1至之
    4所規定之「交付審判制度」，其主要目的在建立對於檢察
    官不起訴或緩起訴裁量權之外部監督機制，法院僅就檢察官
    所為不起訴或緩起訴之處分是否正確加以審查，以防止檢察
    機關濫權。依此立法精神，同法第258條第3項規定法院審查
    聲請交付審判案件時「得為必要之調查」，其調查證據之範
    圍，自應以偵查中曾顯現之證據為限；而同法第260條對於
    不起訴處分已確定或緩起訴處分期滿未經撤銷者得再行起訴
    之規定，其立法理由說明該條所謂不起訴處分已確定者，包
    括「聲請法院交付審判復經駁回者」之情形在內，是前述「
    得為必要之調查」，其調查證據範圍，更應以偵查中曾顯現
    之證據為限，不得就告訴人新提出之證據再為調查，亦不得
    蒐集偵查卷以外之證據，否則，將與刑事訴訟法第260條之
    再行起訴規定，混淆不清。再為避免法官權限之過度擴張，
    因而壓縮檢察官之控訴權限，甚至形成法官兼任檢審角色之
    「新糾問制」，法院對於聲請交付審判案件之審查，應限於
    檢察官不起訴處分是否違法。質言之，如檢察官係依據刑事
    訴訟法第252條規定予以不起訴處分者，應審查該處分是否
    符合該條各款之規定；若係依據同法第253條規定為不起訴
    處分者，則應審查該處分是否有裁量逾越或裁量濫用之情形
    。至於檢察官據以不起訴處分之基礎事實，則非法院應行介
    入審查之對象，蓋法院裁定交付審判之前提，乃該案件已經
    跨越起訴門檻，亦即符合刑事訴訟法第251條第1項規定、檢
    察官應提起公訴之情形，縱或法院對於檢察官所認定之事實
    有不同判斷，惟該案件必須繼續偵查始能判斷應否起訴者，
    即該案件並未存有應起訴之犯罪事實及理由，而未到達起訴
    門檻時，法院仍應依據現行第258條之3第2項前段規定，以
    聲請無理由裁定駁回。
五、本院查：
  （一）聲請人陳冊告訴被告黃春香涉有過失傷害罪嫌，無非以
        其所訴前開遭被告過失傷害情事，有證人魏純美之證言
        可證，及永和醫院、朱讚騫外科診所之診斷書為主要論
        據。被告於偵查中堅決否認上開犯行，辯稱：伊確實有
        於上述時、地與告訴人搬運床組，但當時並未聽聞告訴
        人反應胸部受傷之情形等語。
  （二）原臺灣臺南地方法院檢察署100年度偵字第7815號不起
        訴處分書及臺灣高等法院臺南分院檢察署100年度上聲
        議字第897號處分書，已於理由中敘明：
        1.告訴人要求傳喚之證人魏純美，證人僅到庭證稱：告
          訴人向伊陳稱幫被告搬床時遭床打到胸部等語，顯見
          證人亦僅係聽聞告訴人指訴，而未實際目睹告訴人遭
          床組撞傷之經過。且當日並無他人目睹告訴人遭床組
          撞傷之經過，亦經告訴人當庭是認。
        2.告訴人雖提出其至各醫療院所就診之診斷證明書以為
          憑據，惟告訴人自陳於99年9月17日遭床組撞傷，於9
          9年9月20日始至洪外科醫院求診，主訴係2至3日前「
          車禍意外」導致右胸挫傷，在他院檢查結果無骨折跡
          象，係因胸痛門診；於99年9月21日至韓內兒科診所
          ，向醫師告知係數日前「與友人發生肢體拉扯」，且
          醫師診治胸部呼吸音正常，整體外觀並無傷勢；再於
          99年9月24日至永和醫院門就醫，主訴「幾天前胸部
          撞傷」有疼痛感，外觀上無明顯傷勢；復於99年9月
          29日至朱讚騫外科診所應診時，醫師做出右前胸挫傷
          之診斷全依病患主訴，外表無異等節，有各該院所之
          函文及病歷附卷可稽。告訴人最初至醫院求診距其指
          訴受傷之日已事隔3日後，且各醫師之所以作出胸部
          挫傷之診斷，均係因告訴人自述胸痛，而非因外觀有
          明顯傷痕，且告訴人於求診時所述之受傷原因又各異
          ，故告訴人之指訴尚非無疑，難認告訴人確實受有胸
          部挫傷之傷害，益難認告訴人所受之傷勢係告訴人之
          過失行為所致。
六、經本院核閱卷證結果，本件檢察機關依據偵查結果，認為被
    告之過失傷害罪嫌不能證明，因而為不起訴處分及駁回再議
    聲請，於事實調查程序及相關事證之評價認定，於法均無不
    合；且本院依職權調閱全卷審核結果，亦認本案並未存有應
    起訴之犯罪事實及理由，聲請人猶執前詞，聲請交付審判，
    其聲請為無理由，應予駁回。
七、依刑事訴訟法第258條之3第2項前段，裁定如主文。
中    華    民    國   100    年    10    月    13    日
                  刑事第十三庭  審判長法  官莊玉熙
                                      法  官魏玉英
                                      法  官周宛瑩
以上正本證明與原本無異。
本件不得抗告。
                                      書記官  余富誠
中    華    民    國   100    年    10    月    14    日